【裁判字號】    98,交聲,4295
【裁判日期】    981231
【裁判案由】    違反道路交通管理處罰條例聲明異議
【裁判全文】
臺灣臺北地方法院交通事件裁定        98年度交聲字第4295號
原處分機關  臺北市交通事件裁決所
異  議  人  甲○○
即受處分人
上列異議人即受處分人因違反道路交通管理處罰條例案件，對於
臺北市交通事件裁決所民國98年12月21日所為北市裁罰字第裁22
-Z7A018214號處分（原處分案號：內政部警政署國道公路警察局
公警局交字第Z7A018214 號），聲明異議，本院裁定如下：
    主  文
異議駁回。
    理  由
一、按汽車行駛於高速公路、快速公路或設站管制之道路，不遵
    使用限制、禁止、行車管制及管理事項之管制規則而有行車
    速度超過規定之最高速限行為者，處汽車駕駛人新臺幣（下
    同）3 千元以上6 千元以下罰鍰；有第33條第1 項情形者，
    記違規點數1 點，道路交通管理處罰條例第33條第1 項第1
    款、第63條第1 項第1 款分別定有明文。
二、本件受處分人即異議人甲○○於民國98年11月4 日下午4 時
    39分許，駕駛台圓奈米材料股份有限公司所有車牌號碼CD-7
    868 號自用小客車，行經國道三號北上149 公里處，以時速
    125 公里之速度行駛，超過規定之最高速限110 公里，超速
    15公里，違反道路交通管理處罰條例第33條第1 項第1 款規
    定，經內政部警政署國道公路警察局大甲分隊警員洪嘉輝、
    黃英豐當場以雷測槍測得其行車速度而攔停受處分人掣單舉
    發；嗣受處分人於通知單上所載應到案日期前之98年11月5
    日提出申訴，經原舉發單位調查結果，仍認受處分人有其上
    開違規之行為，乃依同上規定，就超速部分，裁處罰鍰3 千
    元，並依同條例第63條第1 項第1 款規定，記違規點數1 點
    等情，有舉發違反道路交通管理事件通知單、內政部警政署
    國道公路警察局第七警察隊函、臺北市交通事件裁決所違反
    道路交通管理事件裁決書、送達證書在卷可按。
三、受處分人異議意旨略以：(一)警員在高速公路路旁以雷射槍測
    速胡亂指認超速不合理之處如下：當時同行的車子很多，車
    輛併行，伊未在中線，而且自認未超速，警車從後面緊追而
    上，為免被誤會或被開槍，只好停車受檢，雷射槍內無法顯
    示那一部車車號，而且前不遠處即有一部固定測速器，捨可
    證明儀器不用，卻選擇危險之手提方式，十分奇怪之至；(二)
    伊簽字之原因如下：路肩停車十分危險，又近下班時間車流
    量龐大，而且車上又有數位乘客，為恐遭後車撞擊，只得簽
    字離去，員警無法證明超速者，語窮之後，反要求駕駛人向
    上級反應，態度令人無奈，故在罰單存根聯上，簽上「要異
    議」三字，以示抗議，駕駛人自認無超速，員警又無法正確
    指證，為了交差，強開罰款單，十分不合理，故提出申訴異
    議，在群車呼嘯而過之際，二位員警不顧行車人之生命安危
    ，硬行追趕示意停車，駕駛人身為守法公民，只得冒險停靠
    路肩，接受詢問，如果駕駛人以自身生命為重，不願停車，
    員警又能如何？經濟部標準檢驗局證明測速儀器正常，但不
    能顯示車號也無照相功能，在許多車輛併行情況下，硬指駕
    駛人超速，如何服人云云。
四、經查，受處分人聲明異議無非係不服警員就超速行為之採證
    方式。惟以行車速度超過規定最高速限或低於規定最低速限
    之違規行為而言，採證方式並不以固定式儀器為限，此觀諸
    道路交通管理處罰條例第7 條之2 第2 項、第3 項自明。況
    移動式雷射槍測速器因可鎖定目標車輛，即可當場攔停舉發
    ，避免事後爭議，詎受處分人反而執此爭執。本件內政部警
    政署國道公路警察局第七警察隊警員於前揭時、地，持非固
    定式之雷射測速器，測得受處分人所有車牌號碼CD-7868 號
    自用小客車行車速度為時速125 公里，並以內政部警政署國
    道公路警察局第七警察隊98年12月8 日公警七交字第098077
    2834號函檢附該雷射測速儀檢定合格證書1 份附卷可考，堪
    以採信其測得之數值。而此非固定式之雷射測速儀器，本無
    照相功能，無從提供採證照片，則受處分人徒以本件欠缺採
    證照片為由爭執，自難認為有理由。且本案查據執勤員警稱
    ：渠等於國道三號149 公里北向處執行違規取締，當時以雷
    射槍測速器（器號UX009047已於98年5 月4 日送檢定，經經
    濟部標準檢驗局檢定合格在案）測得案內車輛行駛內側車道
    行速125 公里，測距於295 公尺鎖定該車輛，渠等確認該車
    超速無誤，始開啟警示閃光燈鳴笛驅車尾隨至適當安全之處
    ，方予以攔停，經會同駕駛人檢視測速器液晶顯示器所顯示
    之數據，並告知違規事實，方予以製單舉發，此有同上內政
    部警政署國道公路警察局第七警察隊函附卷足憑，且相關測
    速、測距數據均詳載於舉發違反道路交通管理事件通知單上
    。受處分人空言質疑雷射槍測速器之功能，實係卸責之詞。
    從而，原處分機關認定受處分人於前開時、地有超速行駛之
    行為，有前揭證據足以佐證，應堪認定，而依據首開道路交
    通管理處罰條例之規定，裁處罰鍰3 千元，記違規點數1 點
    ，核無不當。本件異議為無理由，應予駁回。
五、據上論斷，應依道路交通案件處理辦法第19條，裁定如主文
    。
中    華    民    國    98    年    12     月    31   日
                  交通法庭  法  官  林晏如
上正本與原本無異。
如不服本裁定，應於送達後5 日內向本院提出抗告狀。
                            書記官  楊盈茹
中    華    民    國    99    年    1     月    5     日

司法院資訊處製作；財團法人民間司法改革基金會備份。
